【裁判字號】    94,訴,388
【裁判日期】    950505
【裁判案由】    違反槍砲彈藥刀械管制條例
【裁判全文】
臺灣臺南地方法院刑事判決               94年度訴字第388號
公  訴  人  臺灣臺南地方法院檢察署檢察官
被      告  戊○○
選任辯護人  丁○○律師
上列被告因違反槍砲彈藥刀械管制條例案件，經檢察官提起公訴
（九十三年度偵字第一一七六九號、九十四年度偵字第二八一五
號），本院判決如下：
    主  文
戊○○未經許可，出借可發射子彈具有殺傷力之改造手槍，處有
期徒刑壹年柒月，併科罰金新臺幣伍萬元，罰金如易服勞役，以
新臺幣玖佰元即銀元佰元折算壹日，扣案如附表一之沒收槍彈
數量欄所示之改造手槍及子彈均沒收；又連續未經許可，販賣可
發射子彈具有殺傷力之改造手槍，處有期徒刑貳年玖月，併科罰
金新臺幣壹拾伍萬元，罰金如易服勞役，以新臺幣玖佰元即銀元
佰元折算壹日，扣案如附表二之沒收槍彈數量欄所示之改造手
槍及子彈均沒收。應執行有期徒刑肆年，併科罰金新臺幣貳拾萬
元，罰金如易服勞役，以罰金總額與陸個月之日數比例折算，扣
案如附表一、附表二之沒收槍彈數量欄所示之改造手槍及子彈均
沒收。
    事  實
一、戊○○與唐守義（另案審理）係朋友關係，因而知悉唐守義
    有改造手槍及子彈之情事。戊○○即基於持有及販賣可發射
    子彈具有殺傷力之改造手槍及子彈之概括犯意，於民國九十
    二年八、九月間某日，在臺南市武聖夜市附近，以新臺幣（
    下同）三萬元之價格，向唐守義購得如附表一、附表二編號
    三之槍彈數量欄所示，具有殺傷力之改造手槍二枝（含彈匣
    三個）及改造子彈十六顆（按附表二編號三之槍彈數量欄所
    示之改造子彈二十八顆，僅其中一顆，經鑑驗具有殺傷力，
    餘二十七顆，尚無證據可認具有殺傷力，詳後述）後，即未
    經許可而持有之。適有丙○○（另案審理）前遭林士凱等十
    多人強押並圍毆，亟思報復，得知戊○○擁有改造槍彈，乃
    於九十二年九月十九日凌晨一時許，前往臺南市○○○路皇
    龍建設大樓九樓麻將場內，由戊○○之友人即負責賭場圍事
    之吳坤峰（另案審理）引介，向戊○○表明欲借用改造槍彈
    。戊○○即基於出借可發射子彈具有殺傷力之改造手槍及子
    彈之犯意，將附表一之槍彈數量欄所示之改造手槍一枝及改
    造子彈十五顆，出借予丙○○（詳如附表一）。
二、丙○○於向戊○○借得上開改造槍彈後，隨於九十二年九月
    十九日凌晨五時許，夥同吳坤峰、劉子賢、陳省吾等人（另
    案審理），在臺南縣永康市○○路○段西勢國小前，與林士
    凱等人發生槍戰（下稱：西勢槍戰），並由劉子賢持丙○○
    向戊○○借得之上開改造槍彈，向林士凱等人射擊十二發子
    彈後，雙方人員各自逃逸。又有蔡宗憲（另案偵辦）因友人
    張仁豪與他人相約談判而欲到場助勢，得知丙○○之西勢槍
    戰一事，遂透過丙○○之友人蘇育利（另案偵辦）向丙○○
    借用改造槍彈，丙○○乃於九十二年九月二十日二十三時許
    ，在臺南市○○路「ＮＩＧＨＴ  ＳＨＯＷ」ＰＵＢ內，將
    其向戊○○借得上開改造手槍一枝及歷經西勢槍戰後剩餘之
    改造子彈三顆，出借予蔡宗憲，翌日（二十一日）凌晨三時
    二十分許，蔡宗憲即持上開改造槍彈，陪同友人張仁豪等人
    至臺南市○○路上之「水萍塭公園」內與人談判並發生槍戰
    （下稱：水萍塭槍戰），蔡宗憲因槍枝走火擊發一顆改造子
    彈而誤傷張仁豪。事發後同日，蔡宗憲即委由蘇育利將該上
    開改造手槍一枝及剩餘子彈二顆交還丙○○，丙○○再委由
    蘇育利將上開改造手槍一枝，攜回臺南市○○○路皇龍建設
    大樓九樓麻將場內返還給戊○○，剩餘改造子彈二顆，丙○○則委由不知情之友人楊重富丟棄（未經扣案）。
三、前開水萍塭槍戰發生後，臺南市第六分局員警循線查知蔡宗
    憲涉有重嫌，即策動蔡宗憲到案說明，蔡宗憲乃委由蘇育利
    聯繫丙○○表示要攜帶前向丙○○借用涉及水萍塭槍戰之改
    造手槍向員警投案，丙○○以該把改造手槍另涉及西勢槍戰
    為由，建議蘇育利出面前向戊○○洽購同型之改造槍彈，供
    蔡宗憲持以向員警投案。戊○○乃基於販賣可發射子彈具有
    殺傷力改造手槍及子彈之犯意，於九十二年九月二十六日中
    午時許，在臺南市○○路榮民醫院附近，以二萬元之價格，
    向唐守義販入如附表二編號一之槍彈數量欄所示之具有殺傷
    力之改造手槍一枝及改造子彈五顆，隨於同日十四時許，在
    臺南市赤崁樓附近，將上開改造槍彈，以二萬元五千元價格
    販賣予蘇育利（詳如附表二編號一），蘇育利隨即將之轉交
    予蔡宗憲，蔡宗憲即於九十二年九月二十七日攜帶上開改造
    槍彈，主動至臺南市第六分局投案並予查扣。
四、前開西勢槍戰發生後，臺南縣永康分局員警循線查知丙○○
    涉有重嫌，於九十二年十月六日將丙○○拘提到案，丙○○
    為配合員警取出其前向戊○○調借於西勢槍戰所使用如附表
    一所示之改造手槍一枝（按丙○○向戊○○調借之改造子彈
    十五顆，歷經西勢槍戰、水萍塭槍戰及丟棄剩餘之二顆改造
    子彈後，已無剩餘），乃於警方借提期間，以電話聯繫蘇育
    利協助，蘇育利即聯繫戊○○之友人甲○○出面向戊○○購
    買上開改造手槍一枝，戊○○遂承上開販賣可發射子彈具有
    殺傷力改造手槍之概括犯意，於附表二編號二所示時間、地
    點，以二萬元之價格，將附表二編號二之槍彈數量欄所示之
    改造手槍一枝（按此把改造手槍與戊○○出借予丙○○如附
    表一所示之改造手槍，均為同一把改造手槍）販賣予甲○○
    （詳如附表二編號二），甲○○再將之轉交予蘇育利，隨由
    蘇育利將該把改造手槍藏置於臺南市○○○街及健康三街路
    口轉角圍籬旁草叢內，再由丙○○於九十二年十月二十日上
    午十一時四十五分許，帶同臺南縣警察局永康分局員警，前
    往上址起出該把改造手槍並予查扣。
五、戊○○因積欠賭債未清償，乃委由其胞弟楊志清（另案審理
    ）向曾志宏表示其胞兄戊○○有槍彈欲販售，曾志宏（另案
    審理）乃同意購買，戊○○復承前開販賣可發射子彈具有殺
    傷力改造手槍及改造子彈之概括犯意，於附表二編號三所示
    時間、地點，以三萬五千元之價格，將附表二編號三之槍彈
    數量欄所示之改造手槍一枝及改造子彈一顆販賣予曾志宏（
    按附表二編號三之槍彈數量欄所示之改造子彈二十八顆，僅
    其中一顆，經鑑驗具有殺傷力，餘二十七顆，尚無證據可認
    具有殺傷力，詳後述），曾志宏再將上開購得之改造槍彈出
    借予張誌龍（試射四顆，另案審理），張誌龍再將上開改造
    手槍及剩餘改造子彈二十四顆，依序交由蔡俊明、陳智源、
    陳忠信（另案審理）持有（期間蔡俊明、陳智源、陳忠信等
    人另行試射改造子彈十八顆，僅餘改造子彈六顆）。
六、嗣經臺灣臺南地方法院檢察署檢察官追查「０三一九」總統
    、副總統遭槍擊案件，查獲同一批改造槍彈之製造者唐守義
    後，由唐守義供述其前曾販售改造槍彈予戊○○，經警於九
    十三年十一月十一日二十三時二十分許，在台南市○○路九
    巷十三號前將戊○○拘提到案，而循線查悉上情，並於九十
    三年十二月一日十七時許，拘提曾志宏到案，並陸續拘提蔡
    俊明、陳智源到案，再據陳智源之供述，於九十三年十二月
    八日十七時二十分許，拘提陳忠信到案，並查扣如附表二編
    號三之扣得槍彈數量欄所示之改造手槍一枝及改造子彈六顆
    。
二、案經臺南市警察局報請臺灣臺南地方法院檢察署檢察官偵查
    起訴。
    理  由
甲、程序方面（證據能力）：
  一、按刑事訴訟法第一百五十九條之五明定：「被告以外之人
      於審判外之陳述，雖不符前四條之規定，而經當事人於審
      判程序同意作為證據，法院審酌該言詞陳述或書面陳述作
      成時之情況，認為適當者，亦得為證據。」、「當事人、
      代理人或辯護人於法院調查證據時，知有第一百五十九條
      第一項不得為證據之情形，而未於言詞辯論終結前聲明異
      議者，視為有前項之同意。」，其立法理由在於傳聞證據
      未經當事人之反對詰問予以核實，乃排斥其證據能力。惟
      當事人如放棄對原供述人之反對詰問權，於審判程序表示
      同意該等傳聞證據可作為證據，此時，法院除認該傳聞證
      據欠缺適當性外，自可承認其證據能力。又當事人、代理
      人或辯護人於調查證據時，知有刑事訴訟法第一百五十九
      條第一項不得為證據之情形，卻表示「對於證據調查無異
      議」、「沒有意見」等意思，而未於言詞辯論終結前聲明
      異議者，應視為已有將該等傳聞證據採為證據之同意（最
      高法院九十四年度台上字第二九七六號判決意旨參照）。
      查被告對於另案被告唐守義、丙○○、蘇育利、甲○○、
      曾志宏等人於警詢、偵查時之審判外陳述，在本院審判程
      序中，就該證據能力一節，表示「沒有意見」之意思（見
      本院卷第十九、四七頁），且未於言詞辯論終結前聲明異
      議，揆諸前揭說明，應視為被告已有將該等傳聞證據採為
      證據之同意，另本院審酌另案被告唐守義、丙○○、蘇育
      利、甲○○、曾志宏等人於警詢、偵查時之陳述，係就其
      親身經歷與被告間之買賣、借用如附表一、附表二所示改
      造手槍及子彈等事實所為之陳述，該傳聞證據並無欠缺適
      當性之情形，自可承認其證據能力。
  二、按除顯有不可信之情況外，公務員職務上製作之紀錄文書
      、證明文書，得為證據，刑事訴訟法第一百五十九條之四
      第一款定有明文。查卷附如附表二編號一至三之備註欄所
      示內政部警政署刑事警察局號槍彈鑑定書三份，本質上雖
      係屬鑑識人員於審判外之書面陳述，然該局之鑑識人員均
      係依法令從事於公務之人員，具有專門知識，且專責槍彈
      之鑑識事宜，其所為之鑑識結果攸關該局之信譽，若有虛
      偽，該公務員可能因此負擔刑事及行政責任，故該鑑識結
      果正確性甚高，是內政部警政署刑事警察局負責鑑識之公
      務員所出具之槍彈鑑定書，應屬公務員職務上製作之證明
      文書，用以證明該鑑定書所載之事項為真實，是依刑事訴
      訟法第一百五十九條之四第一款之規定，該三份槍彈鑑定
      書即屬傳聞法則之例外，應有證據能力，本院自得引為判
      決之依據，合先敘明。
乙、實體方面：
  一、上開犯罪事實，業據被告於本院審理時坦承不諱，核與證
      人即另案被告唐守義、丙○○、蘇育利、甲○○、曾志宏
      於警詢及偵查時之證述情節相符（見警卷第三十至三二、
      三七至三九頁、偵（一）卷第五六至五八、九九、一一八
      至一二０、一二七至一二八、一七０至一七二、偵（二）
      卷第二五至二八、三六、一０二頁），並經證人丙○○於
      本院另案審理時證述明確（見本院九十三年度訴字第七三
      一號卷第一二一至一二五頁），及證人甲○○到庭證述屬
      實（見本院卷第一００至一０六頁），且經本院依職權調
      取本院九十三年度訴字第七三一號、九十四年度三三八號
      案卷核閱屬實，復有扣案如附表一、附表二之扣案槍彈數
      量欄所示之改造手槍及改造子彈可資佐證。
  二、又上開扣案之改造手槍及改造子彈，經送請內政部警政署
      刑事警察局鑑定結果，其中附表一與附表二編號二所示之
      改造手槍一枝經認定：「一、送鑑改造手槍一枝（槍枝管
      制編號：0000000000），認係由仿BERETTA廠84型半自動
      手槍製造之玩具手槍換裝土造金屬槍管和土造金屬槍機而
      成之改造手槍，機械性能良好，可擊發適用子彈，認具殺
      傷力」；附表二編號一所示之改造手槍一枝及改造子彈五
      顆經認定：「一、送鑑改造90手槍一枝（槍枝管制編號：
      0000000000），認係由仿BERETTA廠84型半自動手槍製造
      之玩具手槍換裝土造金屬槍管及土造金屬槍機而成之改造
      手槍，機械性能良好，可擊發適用子彈，認具殺傷力；二
      、送鑑子彈五顆，認均係土造子彈（具直徑8.0mm之土造
      金屬彈頭），經採樣二顆試射，均可擊發，認均具殺傷力
      」；附表二編號三所示之改造手槍一枝及改造子彈六顆經
      認定：「一、送鑑仿貝瑞塔M84型手槍一枝（槍枝管制編
      號：0000000000），認係由仿BERETTA廠84型半自動手槍
      製造之玩具手槍換裝土造金屬槍管及土造金屬槍機改造而
      成之改造手槍，機械性能良好，可擊發適用子彈使用，認
      具殺傷力；二、送鑑改造八釐米子彈六顆，認均係土造子
      彈，具直徑8.02mm金屬彈頭，採樣二顆試射，其中一顆確
      可擊發，認具殺傷力」，有附表二編號一至三之備註欄所
      示內政部警政署刑事警察局號槍彈鑑定書三份在卷可參，
      是被告上開自白，核與事實相符，堪以採信。本件事證已
      臻明確，被告犯行洵堪認定，自應依法論科。
  三、按行為後法律有變更者，適用裁判時之法律。但裁判前之
      法律有利於行為人者，適用最有利於行為人之法律，刑法
      第二條第一項定有明文。查本案被告行為後，槍砲彈藥刀
      械管制條例部分條文於九十四年一月二十六日經總統以華
      總一義字第０九四０００一０一０一號修正公布，並於同
      年一月二十八日生效，被告所犯如附表一所示未經許可，
      出借可發射子彈具有殺傷力之改造手槍犯行，及附表二所
      示連續未經許可，販賣可發射子彈具有殺傷力之改造手槍
      及改造子彈犯行，該修正前槍砲彈藥刀械管制條例第十一
      條第一、二、四項之規定業經刪除，並將各該條項所分別
      規定之未經許可，販賣其他可發射子彈具有殺傷力之改造
      手槍罪；未經許可出借其他可發射子彈具有殺傷力之改造
      手槍罪；未經許可持有其他可發射子彈具有殺傷力之改造
      手槍罪，均移列至同條例第八條第一項、第二項、第四項
      合併修正，修正前後之各該罪構成要件雖無不同，惟修正
      後之法定刑度，其中販賣其他可發射子彈具殺傷力之改造
      手槍罪，已由「五年以上有期徒刑，併科新臺幣一千萬元
      以下罰金」，提高為「無期徒刑或五年以上有期徒刑，併
      科新臺幣一千萬元以下罰金」；出借其他可發射子彈具殺
      傷力之改造手槍罪，已由「三年以上十年以下有期徒刑，
      併科新臺幣七百萬元以下罰金」，提高為「五年以上有期
      徒刑，併科新臺幣一千萬元以下罰金」；持有其他可發射
      子彈具有殺傷力之改造手槍罪，已由「一年以上七年以下
      有期徒刑，併科新臺幣一千萬元以下罰金」，提高為「三
      年以上十年以下有期徒刑，併科新臺幣七百萬元以下之罰
      金」。茲比較被告分別所犯之持有、出借及販賣具有殺傷
      力之改造手槍之行為時及裁判時法適用之結果，以修正前
      槍砲彈藥刀械管制條例之規定較有利於被告，依刑法第二
      條第一項但書之規定，應分別適用修正前槍砲彈藥刀械管
      制條例第十一條第一項、第二項、第四項之規定論處。至
      於被告另違反槍砲彈藥刀械管制條例第十二條第一、二、
      四項之未經許可，販賣、出借、持有子彈犯行部分，則未
      於此次修正之列，尚無新舊法比較之問題，應適用裁判時
      之法律，一併敘明之。
  四、查被告於附表一所示之犯行，係犯修正前槍砲彈藥刀械管
      制條例第十一條第二項之未經許可，出借可發射子彈具有
      殺傷力之改造手槍罪及修正後同條例第十二條第二項之未
      經許可，出借子彈罪；附表二編號一、三所示之犯行，均
      係犯修正前槍砲彈藥刀械管制條例第十一條第第一項之未
      經許可，販賣可發射子彈具有殺傷力之改造手槍罪及修正
      後同條例第十二條第一項之未經許可，販賣子彈罪；附表
      二編號二所示之犯行，則係犯修正前槍砲彈藥刀械管制條
      例第十一條第第一項之未經許可，販賣可發射子彈具有殺
      傷力之改造手槍罪。被告於附表二所示先後三次未經許可
      ，販賣可發射子彈具有殺傷力之改造手槍犯行，及先後二
      次未經許可，販賣子彈犯行，均時間緊接，方法相同，觸
      犯構成犯罪要件相同之罪名，顯係基於概括犯意反覆為之
      ，均應依連續犯之規定，各論以一罪，並依法加重其刑。
      被告於附表一、附表二所示未經許可，持有改造槍彈之低
      度行為，分別為未經許可，出借及販賣改造槍彈之高度行
      為所吸收，均不另論罪。又被告以一行為，同時觸犯未經
      許可，出借改造槍彈罪（即附表一部分）；另以一行為，
      同時觸犯未經許可，販賣改造槍彈罪（即附表二編號一、
      三部分），皆為想像競合犯，依刑法第五十五條前段規定
      ，均應分別從一情節較重之未經許可，出借改造手槍罪、
      販賣改造手槍罪論處。被告所犯上開二罪間，犯意各別，
      行為互異，應予分論併罰。公訴人起訴之犯罪事實雖未敘
      及被告如事實三所示未經許可，販賣具有殺傷力之改造槍
      彈之犯行（詳如附表二編號二），惟此部分與原經起訴且
      成罪之附表二編號一、三部分，既具有連續犯之裁判上一
      罪關係，復經蒞庭檢察官當庭擴張此部分之犯罪事實（見
      本院卷第一一七頁），為起訴效力所及，本院自應併予審
      判。
  五、又被告固有上開未經許可出借、販賣具有殺傷力之改造槍
      彈犯行，然其基於朋友情誼，將附表一所示槍彈出借予丙○○，且出借次數僅一次，雖另有販賣改造槍彈予蘇育利
      、甲○○、曾志宏等三人，然被告販賣如附表二編號一所
      示槍彈予蘇育利，隨經蔡宗憲持之向員警投案並予扣案，
      其販賣如附表二編號二所示槍枝予甲○○，亦經丙○○帶
      同員警起出扣案，另販賣如附表二編號三所示槍彈予曾志
      宏，乃被告經警拘提到案後供述，並經警循線查獲，亦即
      ，被告所販賣如附表二所示之改造槍彈，均無造成其他危
      害社會治安案件，即經查扣，且被告犯罪所得亦不多，較
      諸大量販賣槍彈，嚴重危害治安之情迥然不同，危害社會
      之程度亦有差別，被告因一時失慮，而觸犯上開罪刑，其
      犯罪情狀非無可憫，而修正前槍砲彈藥刀械管制條例第十
      一條第二項、第一項之法定本刑分別為三年以上十年以下
      有期徒刑，併科新臺幣七百萬元以下罰金、五年以上有期
      徒刑，併科新臺幣一千萬元以下罰金縱對被告處以最低度
      刑，仍屬過重，爰依刑法第五十九條規定減輕其刑。爰審
      酌槍彈氾濫嚴重影響社會之治安，且出借、販賣槍彈，違
      反國家禁令，被告明知於此，竟仍加以出借、販賣，顯示
      其漠視法令規定，兼衡被告販賣如附表二所示之改造槍彈
      ，並未另有其他危害社會治安案件之發生，即經查扣，且
      被告為警查獲後，配合員警查獲曾志宏，並進而查扣附表
      二編號三扣案槍彈數量欄所示之槍彈，及其犯罪後坦承犯
      行，具有悔意等一切情狀，量處如主文所示之刑，並就併
      科罰金部分，分別諭知易服勞役之折算標準，及定應執行
      之刑，並諭知易服勞役之折算標準。
  六、公訴意旨雖以被告犯後態度良好、且配合員警將槍彈取出
      ，深表悔悟，請求本院依證人保護法第十四條及槍砲彈藥
      刀械管制條例第十八條第一、四項等規定，予以減輕其刑
      云云。惟查：
  （一）按證人保護法第十四條第一項固規定：「第二條所列刑
        事案件之被告或犯罪嫌疑人，於偵查中供述與該案案情
        有重要關係之待證事項或其他共犯之犯罪事證，因而使
        檢察官得以追訴該案之其他共犯者，以經檢察官事先同
        意者為限，就其因供述所涉之犯罪，減輕或免除其刑」
        ，然查被告於本案之出借、販賣改造槍、彈犯行，並無
        其他共犯存在之情，雖被告為警查獲後，陳明槍枝去向
        ，然亦無因而使檢察官得以追訴本案之『其他共犯』，
        況遍查全卷，本案亦無檢察官事先同意被告得適用證人
        保護法規定之筆錄記載或相關證據，則本案被告所為，
        顯與證人保護法第十四條第一項之要件不符，不得據以
        減輕或免除其刑。
  （二）按犯本條例之罪自首，並報繳其持有之全部槍砲、彈藥
        、刀械者，減輕或免除其刑；其已移轉持有而據實供述
        全部槍砲、彈藥、刀械之來源或去向，因而查獲者，亦
        同，槍砲彈藥刀械管制條例第十八條第一項固定有明文
        。查被告上開犯行之查獲過程，係因另案被告唐守義為
        警查獲後，供述曾販賣改造槍彈予被告，始經警將其拘
        提到案，有卷附另案被告唐守義及被告之警詢筆錄可憑
        ，被告所為顯非自首；又被告為警查獲後，固供陳如附
        表二編號三所示之犯行，經警循線陸續查獲曾志宏、張
        誌龍、蔡俊明、陳智源、陳忠信等人，並扣得附表二編
        號三之扣案槍彈數量欄所示之改造手槍及子彈無訛，然
        被告另於附表一、附表二編號一、二所示之出借、販賣
        改造槍彈之犯行，而上開槍彈早於被告為警拘提到案前
        ，即由蔡宗憲、丙○○交由警方查獲扣案，並非源自被
        告之供述而查獲，業如前述，是被告所為，亦與「供述
        『全部』槍砲、彈藥、刀械之來源或去向，因而查獲者
        」之規定不符，自無槍砲彈藥刀械管制條例第十八條第
        一項規定減輕或免除其刑之適用。
  （三）按槍砲彈藥刀械管制條例第十八條第四項規定，犯本條
        例之罪，於偵查或審判中自白，並供出全部槍砲、彈藥
        、刀械之來源及去向，因而查獲或因而防止重大危害治
        安事件之發生者，減輕或免除其刑。其立法本意，自指
        犯本條例之罪者之自白，進而查獲該槍砲、彈藥、刀械
        之來源供給者及所持有之槍砲、彈藥、刀械去向，或因
        而防止該重大危害治安事件之發生時，既能及早破獲相
        關之犯罪集團，並免該槍、彈及刀械續遭持為犯罪所用
        ，足以消彌犯罪於未然，自有減輕或免除其刑，以鼓勵
        自新之必要。其中所謂『因而查獲』係指行為人前手之
        被查獲與行為人之自白及供述來源間，在客觀上具有相
        當因果關係者而言（最高法院九十五年度台非字第五七
        號判決意旨參照）。查本案係因另案被告唐守義經警查
        獲後，供出被告曾向其購買改造槍、彈，被告始為警拘
        提到案，業如前述，據此，本案並無因被告供出槍枝、
        子彈之來源，因而查獲被告之前手即另案被告唐守義之
        情，亦即，被告之前手唐守義為警查獲一事，核與行為
        人之自白及供述來源間，在客觀上並無相當因果關係，
        揆諸前揭判決意旨，被告所為與槍砲彈藥刀械管制條例
        第十八條第四項所定要件不符，自不得據以減輕或免除
        其刑。
  七、扣案如附表一、附表二之扣案槍彈數量欄所示之改造手槍
      及子彈（不包含附表二編號三之扣案槍彈數量欄所示之改
      造子彈六顆，詳如後述），除業已擊發失卻子彈功能而不
      具殺傷力，非屬違禁物外，均應依刑法第三十八條第一項
      第一款規定，予以宣告沒收（本案應沒收槍彈數量，詳如
      附表一、附表二之沒收槍彈數量欄所示）。至附表二編號
      三之扣案槍彈數量欄所示之扣案子彈六顆，此經內政部警
      政署刑事警察局採樣二顆試射鑑驗結果，除前述一顆改造
      子彈認具殺傷力外（見理由乙、二），另一顆改造子彈則
      認定：「雖可擊發，惟發射動能甚微，認不具殺傷力」，
      有該槍彈鑑定書可稽（見警卷第一五０至一五二頁），準
      此，附表二編號三之扣案槍彈數量欄所示之其餘四顆子彈
      ，是否全具殺傷力即無從據以推斷，且遍查全案卷證，亦
      無其他具體事證可認該四顆子彈具有殺傷力，即無從證明
      係屬違禁物，本院衡諸現行刑事訴訟法第一百六十三條第
      二項規定，原則上採行當事人進行主義之法則，而此有關
      此部分之沒收，亦無該條項所謂之「公平正義之維護」、
      「對被告利益有重大關係事項」之例外，是本院爰不為沒
      收之諭知。另按刑法第四十條但書，亦明定違禁物得單獨
      宣告沒收，若日後檢察官就此部分有積極事證可認該未宣
      告沒收之四顆子彈係屬違禁物，自得另行依法聲請本院單
      獨宣告沒收，附此敘明。
據上論斷，應依刑事訴訟法第二百九十九條第一項前段，修正前
槍砲彈藥刀械管制條例第十一條第一項、第二項、第四項、槍砲
彈藥刀械管制條例第十二條第一項、第二項、第四項，刑法第二
條第一項但書、第十一條前段、第五十六條、第五十五條、第四
十二條第二項、第三項、第五十一條第五、七款、第三十八條第
一項第一款，罰金罰鍰提高標準條例第二條，判決如主文。
本案經檢察官乙○○到庭執行職務。
中    華    民    國    95    年    5     月    5     日
                  刑事第五庭    審判長法  官  鄧希賢
                                      法  官  包梅真
                                      法  官  張銘晃
以上正本證明與原本無異。
如不服本判決應於送達後10日內向本院提出上訴狀。
                                      書記官  林憶梅
中    華    民    國    95    年    5     月    8     日
┌────────────────────────────────────────────────────┐
│附表一                                                                                                  │
├─────┬─────┬────────┬───┬────────┬────────┬─────────┤
│時      間│地      點│槍            彈│借用人│扣     案     槍│沒     收     槍│備              註│
│          │          │數            量│      │彈     數     量│彈     數     量│                  │
├─────┼─────┼────────┼───┼────────┼────────┼─────────┤
│九十二年九│臺南市公園│一、仿BRETTA廠84│丙○○│仿BRETTA廠84型半│仿BRETTA廠84型半│內政部警政署刑事警│
│月十九日凌│南路皇龍建│型半自動手槍之改│      │自動手槍之改造手│自動手槍之改造手│察局九十二年十一月│
│晨一時許  │設大樓九樓│造手槍一枝（含彈│      │槍一枝（含彈匣一│槍一枝（含彈匣一│十八日刑鑑字第０九│
│          │          │匣一個，槍枝管制│      │個，槍枝管制編號│個槍枝管制編號：│00000000號│
│          │          │編號：0000000000│      │：0000000000）  │0000000000 ）   │槍彈鑑定書（本院卷│
│          │          │ ）             │      │                │                │第五四至五七頁）  │
│          │          │二、改造子彈十五│      │                │                │                  │
│          │          │顆              │      │                │                │                  │
└─────┴─────┴────────┴───┴────────┴────────┴─────────┘
┌───────────────────────────────────────────────────────────┐
│附表二                                                                                                                │
├──┬─────┬─────┬────────┬───┬───┬────────┬────────┬─────────┤
│編號│時      間│地      點│槍            彈│買受人│價  格│扣     案     槍│沒     收     槍│備              註│
│    │          │          │數            量│      │      │彈     數     量│彈     數     量│                  │
├──┼─────┼─────┼────────┼───┼───┼────────┼────────┼─────────┤
│ 一 │九十二年九│臺南市赤崁│一、仿BERETTA廠 │蘇育利│新臺幣│一、仿BERETTA廠 │一、仿BERETTA廠 │內政部警政署刑事警│
│    │月二十六日│樓附近    │84型半自動手槍之│      │（下同│84型半自動手槍之│84型半自動手槍之│察局九十二年十一月│
│    │十四時許  │          │改造90手槍一枝（│      │）二萬│改造90手槍一枝（│改造90手槍一枝（│十四日刑鑑字第０九│
│    │          │          │含彈匣一個，槍枝│      │五千元│含彈匣一個，槍枝│含彈匣一個，槍枝│00000000號│
│    │          │          │管制編號：110215│      │      │管制編號：110215│管制編號：110215│槍彈鑑定書（偵（一│
│    │          │          │1303）          │      │      │1303）          │1303）          │）卷第三五至四一頁│
│    │          │          │二、改造子彈五顆│      │      │二、改造子彈五顆│二、子彈三顆    │）                │
├──┼─────┼─────┼────────┼───┼───┼────────┼────────┼─────────┤
│ 二 │九十二年十│臺南市華平│仿BERETTA廠84型 │甲○○│二萬元│仿BERETTA廠84型 │仿BERETTA廠84型 │內政部警政署刑事警│
│    │月十九日十│路、慶平路│半自動手槍之改造│      │      │半自動手槍之改造│半自動手槍之改造│察局九十二年十一月│
│    │四時許    │口        │手槍一枝（含彈匣│      │      │手槍一枝（含彈匣│手槍一枝（含彈匣│十八日刑鑑字第０九│
│    │          │          │一個，槍枝管制編│      │      │一個，槍枝管制編│一個，槍枝管制編│00000000號│
│    │          │          │號：0000000000）│      │      │號：0000000000）│號：0000000000）│槍戰鑑定書（本院卷│
│    │          │          │                │      │      │                │                │第五四至五七頁）  │
├──┼─────┼─────┼────────┼───┼───┼────────┼────────┼─────────┤
│ 三 │九十三年一│臺南市崇善│一、仿BERETTA廠 │曾志宏│三萬五│一、仿BERETTA廠 │仿BERETTA廠84型 │內政部警政署刑事警│
│    │月底某日  │一街三一號│84型半自動手槍之│      │千元  │84型半自動手槍之│半自動手槍之改造│察局九十三年十二月│
│    │          │          │改造手槍一枝（含│      │      │改造手槍一枝（含│手槍一枝（含彈匣│三十一日刑鑑字第０│
│    │          │          │彈匣二個，槍枝管│      │      │彈匣二個，槍枝管│二個，槍枝管制編│000000000│
│    │          │          │制編號：00000000│      │      │制編號：00000000│號：0000000000）│號槍彈鑑定書（警卷│
│    │          │          │67）            │      │      │67）            │                │第一五０至一五二頁│
│    │          │          │二、改造子彈二十│      │      │二、改造子彈六顆│                │）                │
│    │          │          │八顆            │      │      │                │                │                  │
└──┴─────┴─────┴────────┴───┴───┴────────┴────────┴─────────┘
附錄本案論罪科刑法條全文：
修正前修正前槍砲彈藥刀械管制條例第十一條
未經許可，製造、販賣或運輸第四條第一項第一款所稱其他可發
射金屬或子彈具有殺傷力之各式槍砲者，處五年以上有期徒刑，
併科新臺幣一千萬元以下罰金。
未經許可，轉讓、出租或出借前項所列槍砲者，處三年以上十年
以下有期徒刑，併科新臺幣七百萬元以下罰金。
意圖供自己或他人犯罪之用，而犯前二項之罪者，處無期徒刑
或七年以上有期徒刑，併科新臺幣一千萬元以下罰金。
未經許可，持有、寄藏或意圖販賣而陳列第一項所列槍砲者，
處一年以上七年以下有期徒刑，併科新臺幣七百萬元以下罰金。
第一項至第三項之未遂犯罰之。
槍砲彈藥刀械管制條例第十二條
未經許可，製造、販賣或運輸子彈者，處一年以上七年以下有期
徒刑，併科新台幣五百萬元以下罰金。
未經許可，轉讓、出租或出借子彈者，處六月以上五年以下有期
徒刑，併科新台幣三百萬元以下罰金。
意圖供自己或他人犯罪之用，而犯前二項之罪者，處三年以上十
年以下有期徒刑，併科新台幣七百萬元以下罰金。
未經許可，持有、寄藏或意圖販賣而陳列子彈者，處五年以下有
期徒刑，併科新台幣三百萬元以下罰金。
第一項至第三項之未遂犯罰之。


司法院資訊處製作；財團法人民間司法改革基金會備份。
